# 理财产品确认为其他货币资金或交易性金融资产的依据

提问人：edelweisszy 时间：2016-12-22 08:58:32
请教陈版主，一家公司购买了银行理财产品(保本+浮动收益)，保本的前提是在特定日期内进行申购和赎回，否则不对本金做保证。
该家公司在1-4月份陆续买入，同时在1-6月份陆续赎回。最后总的申购和赎回价一样，无公允价值变动，也没有产生相关损益。所有的投资收益为理财分红。问题:应该将这些理财产品定为交易性金融资产还是其他货币资金或是其他资产性质呢，为什么。谢谢陈版主！

回答人：chenyiwei
期末资产负债表中对理财产品的列报： 1 、理财产品条款设计中涉及其收益随着利率、汇率、大宗商品价格等金融或特定非金融变量的波动而相应变动的条款的，表明理财产品中存在衍生工具成份，应将其分拆后将其中的嵌入衍生工具单独作为以公允价值计量且其变动计入当期损益的金融资产或负债核算（也可不分拆而整体指定为该类别核算）。剩余的主合同部分按下面 2 或 3 处理。 2 、银行明确承认某项理财产品的性质为存款的（银行会计核算中计入“吸收存款”科目，如结构性存款剥离嵌入衍生工具后剩下的主合同），可在“其他货币资金”核算，但应根据能否随时提前赎回来判断是否属于现金及现金等价物。 3 、其他类型的理财产品按其期限在“其他流动资产”或“其他非流动资产”列报。